【裁判字號】    89,上易,886
【裁判日期】    890607
【裁判案由】    傷害等
【裁判全文】
臺灣高等法院臺中分院刑事判決          民國八十九年度上易字第八八六號
    上  訴  人
    即  被  告  丁○○
右上訴人，因傷害等案件，不服台灣台中地方法院，八十八年度易字第三二六三號，
中華民國八十九年二月九日第一審判決（起訴案號：台灣台中地方法院檢察署八十八
年度偵字第一九六五九、二三六九四號）提起上訴，本院判決如左：
    主      文
上訴駁回。
    事實及理由
一、本案經本院審理結果，認第一審判決認事用法及量刑均無不當，應予維持，並引
    用第一審判決書記載之事實、證據及理由（如附件）。
二、上訴人即被告丁○○在本院未提出其他有利之證據及辯解，其上訴無理由，應予
    駁回。
三、據上論斷，應依刑事訴訟法第三百七十三條、第三百六十八條，判決如主文。
本案經檢察官甲○○到庭執行職務。
中      華      民      國    八十九     年      六       月    十四    日
                                  臺灣高等法院臺中分院刑事第六庭
                審判長法  官  李  文  雄
                                              法  官  沈  應  南
                                              法  官  陳  嘉  雄
右正本證明與原本無異。
不得上訴。
                                              書記官  王  麗  英
中      華      民      國    八十九     年      六       月    十六    日
                                                                        Ｆ
臺灣臺中地方法院刑事判決                        八十八年度易字第三二六三號
    公  訴  人  臺灣臺中地方法院檢察署檢察官
    被      告  丁○○  男  四十一歲（民國○○○年○月○○○日生）
                        身分證統一編號：Ａ一二二九八四號
                        住台北縣板橋市○○○街一二五巷六弄八號五樓
右列被告因傷害等案件，經檢察官提起公訴（八十八年度偵字第一九六五九、二三六
九四號），本院判決如左：
    主  文
丁○○傷害人之身體，處拘役伍拾日，如易科罰金以參佰元折算壹日。又連續以強暴
妨害人行使權利，處有期徒刑參月，如易科罰金以參佰元折算壹日。
    事  實
一、丁○○原係乙○○○客運股份有限公司（下稱建明公司）「飛狗巴士」之司機，
    因不滿遭公司停班，於民國八十八年七月十六日下午九時四十五分許，前往台中
    市○○路○段十三號建明公司台中站與該公司之副總經理丙○○理論，二人一言
    不合，丁○○竟基於傷害之犯意，以右拳毆打丙○○之左臉頰，致丙○○受有左
    頰腫痛約五乘六公分、張口限制之傷害，丙○○乃拿起電話欲報警，丁○○為阻
    止丙○○報警，竟另行起意，上前將丙○○手持之電話筒搶下猛力掛斷電話，丙
    ○○乃更換電話，丁○○亦再上前將電話搶下猛力砸毀並掀翻桌子，致建明公司
    所有之電話機五具、打卡鐘一具毀損，而以強暴之方法妨害人行使權利；嗣於翌
    日（即同年七月十七日）再至上址找丙○○理論，因丙○○於電話中示意其妻報
    警，丁○○為阻止報警，乃承同一妨害人行使權利之概括犯意，搶下丙○○手持
    之電話猛力掛斷並掀翻桌子，致建明公司所有之電話機一具毀損，丁○○復持酒
    瓶喝令丙○○「不要動」以禁止丙○○報警，而妨害鍾永隆行使權利。
二、案經丙○○及乙○○○客運股份有限公司訴由臺灣臺中地方法院檢察署檢察官偵
    查起訴。
    理  由
一、訊據被告丁○○固坦承為不讓告訴人丙○○報警，有將丙○○手持之電話筒搶下
    猛力掛斷並掀翻桌子，致毀損建明公司所有之電話機六具、打卡鐘一具，及持酒
    瓶喝令丙○○「不要動」之事實，惟堅決否認有傷害丙○○之犯行，並辯稱丙○
    ○所受之傷害係其自己跌倒所致云云。經查，被告有毀損建明公司所有之電話機
    六具、打卡鐘一具並持酒瓶喝令丙○○「不要動」以禁止丙○○報警之犯罪事實
    ，業據被告坦承在卷，核與告訴人丙○○、建明公司指訴之情節相符，且有照片
    十二楨為證，被告就此部分之自白信與事實相符，堪予採信。又被告右揭傷害犯
    行，業據告訴人丙○○於偵查及本院審理中指訴甚詳，而告訴人丙○○並因遭被
    告毆打而受有左頰腫痛約五乘六公分、張口限制之傷害，復有診斷證明書及行政
    院衛生署台中醫院八十八年十二月二十三日八八中醫歷字第六二○六號函在卷可
    稽，參諸被告一再供稱其毀損建明公司所有之電話機、打卡鐘，係因告訴人丙○
    ○欲打電話報警，方搶下告訴人丙○○手持之電話猛力掛斷電話並掀翻桌子等語
    ，被告如無出手毆打告訴人丙○○之事實，二人僅單純就停班問題進行協調，告
    訴人丙○○顯無報警之需要，被告確有出手毆打告訴人丙○○之犯行，委堪認定
    ，被告前開所辯無非飾卸之詞，不足採信。本件事證明確，被告右揭犯行洵堪認
    定。
二、核被告丁○○所為，係犯刑法第二百七十七條第一項之傷害罪、第三百零四條第
    一項之以強暴妨害人行使權利罪、第三百五十四條之毀損罪。被告所犯刑法第三
    百零四條第一項以強暴妨害人行使權利罪與第三百五十四條毀損罪間，有方法結
    果之牽連關係，為牽連犯，應依刑法第五十五條之規定，依較重之刑法第三百零
    四條第一項之以強暴妨害人行使權利罪論處；公訴人雖僅就被告所犯毀損罪部分
    提起公訴，惟被告所犯以強暴妨害人行使權利罪與毀損罪間既具方法結果之牽連
    關係，為裁判上一罪，被告所犯以強暴妨害人行使權利罪部分自亦為起訴效力所
    及，本院自應併予審究，合此敘明。被告所犯以強暴妨害人行使權利罪與傷害罪
    間，犯意各別，所犯罪名復不相同，應予分論併罰。又被告先後兩次以強暴妨害
    人行使權利，時間緊接，犯罪方法相似，所為又係觸犯構成犯罪要件相同之罪名
    ，顯係基於概括犯意而為之，為連續犯，應依刑法第五十六條之規定，論以一罪
    ，並加重其刑。爰審酌被告因停班、僱傭之民事糾紛，竟訴諸暴力，及其品行、
    犯罪之動機、目的、手段、犯罪時所受之刺激、被害人受損害程度及被告犯罪後
    之態度等一切情狀，分別量處如主文所示之刑，並各諭知易科罰金之折算標準。
三、公訴意旨另以：被告於八十八年七月十七日中午十二時許，前往建明公司台中站
    時，亦有傷害告訴人丙○○之犯行，因認被告涉有連續傷害之罪嫌。按刑法第二
    百七十七條第一項之傷害罪係結果犯，須被害人有受有傷害之結果始成罪。本案
    訊之被告固供承八十八年七月十七日中午十二時許在建明公司台中站時，有與丙
    ○○互以腳相踹之事實，與告訴人丙○○之指訴相符，然細繹全案卷證資料，並
    無告訴人丙○○有因被告於上揭時地之腳踢行為致受有傷害之證據，尚難逕以被
    告曾有以腳踢告訴人丙○○之行為，遽行推定告訴人丙○○有因被告該次之行為
    致受有傷害，此外，復查無其他積極證據足資證明被告於該日確有毆打告訴人丙
    ○○成傷之犯行，被告此部份之傷害犯行，為屬不能證明，惟公訴人就此部分與
    被告前開論罪科刑之傷害罪部分係以連續犯之裁判上一罪提起公訴，爰不另為無
    罪之諭知，附此敘明。
據上論斷，應依刑事訴訟法第二百九十九條第一項前段，刑法第二百七十七條第一項
、第三百零四條第一項、第三百五十四條、第五十五條、第五十六條、第四十一條，
罰金罰鍰提高標準條例第一條前段、第二條，判決如主文。
中        華        民        國    八十九    年    二    月    九      日
                                臺灣臺中地方法院刑事第二庭
                                    法  官  呂麗玉
右正本證明與原本無異。
如不服本判決，應於判決送達後十日內向本院提出上訴狀，上訴於臺灣高等法院臺中
分院( 須附繕本 )。
                                    書記官
中        華        民        國    八十九    年    二    月    十      日
附錄：
刑法第二百七十七條第一項
傷害人之身體或健康者，處三年以下有期徒刑、拘役或一千元以下罰金。
刑法第三百零四條第一項
以強暴、脅迫使人行無義務之事或妨害人行使權利者，處三年以下有期徒刑、拘役或
三百元以下罰金。
刑法第三百五十四條
毀棄、損壞前二條以外之他人之物，或致令不堪用，足以生損害於公眾或他人者，處
二年以下有期徒刑、拘役或五百元以下罰金。


司法院資訊處製作；財團法人民間司法改革基金會備份。
